【裁判字號】    91,交易,378
【裁判日期】    920327
【裁判案由】    過失傷害
【裁判全文】
臺灣臺中地方法院刑事判決                        九十一年度交易字第三七八號
    公  訴  人  臺灣臺中地方法院檢察署檢察官
    被      告  丙○○
右列被告因過失傷害案件，經檢察官提起公訴（九十一年度偵字第一一六六八號），
本院判決如左：
    主  文
丙○○因過失傷害人，處有期徒刑參月，如易科罰金，以參佰元折算壹日。
    事  實
一、丙○○於民國（下同）九十年十二月二日上午九時四十分許，駕駛車牌號碼ＳＹ
    －二００七號自小客車，沿臺中市○○路往沙鹿方向行駛，途經中棲路與中央路
    交岔路口欲右轉至中央路時，原應注意汽車駕駛人轉彎時，應禮讓慢車道直行車
    先行，且應距交岔路三十公尺前顯示方向燈或手勢，駛至路口後再行右轉，並隨
    時注意右側來車，且依當時情形天候為晴、路面無障礙、視距良好之情形下，又
    無不能注意之情事，竟疏未注意，貿然右轉，適有甲○○騎乘車牌號碼為ＪＡＣ
    －五五０號之重型機車附載乙○○○，沿臺中市○○路往沙鹿方向直行行駛，致
    撞及機車之左側，甲○○及乙○○○因而人車倒地，甲○○受有左足踝挫裂傷、
    乙○○○受有左腓骨骨折等傷害。
二、案經甲○○、乙○○○訴由臺中縣警察局清水分局報請臺灣臺中地方法院檢察署
    檢察官偵查起訴。
    理  由
一、訊據被告丙○○固坦承右揭時地與告訴人機車發生碰撞之事實，然辯稱：告訴人
    的機車先滑倒後撞到他的車云云。惟查，右揭事實已據告訴人甲○○、乙○○○
    指訴歷歷，其等經於偵查中隔離訊問後，所指述車禍發生過程互核相符，並有道
    路交通事故調查報告表及診斷證明書附卷可稽。本件道路交通事故調查報告表現
    場圖顯示機車刮地痕係在自小客車右前方，足認機車並非先滑倒後撞及自小客車
    。另本件車禍經送台灣省台中縣區車輛行車事故鑑定委員會及臺灣省車輛行車事
    故覆議鑑定委員會鑑定結果，均認為丙○○駕駛自小客車右轉未讓右方慢車道直
    行之機車先行，為肇事原因，甲○○無肇事因素，有台灣省台中縣區車輛行車事
    故鑑定委員會九十一年十一月二十八日中縣鑑字第九一０五九二號函、鑑定意見
    書一份及臺灣省車輛行車事故覆議鑑定委員會九十二年二月二十六日府覆議字第
    九二一○○一七號函附卷可稽。按汽車行駛至交岔路口右轉彎時，應距交岔路口
    三十公尺前顯示方向燈或手勢，駛至路口後再行右轉，且轉彎車應讓直行車先行
    ，道路交通安全規則第一百零二條第一項第三款、第六款分別定有明文，被告駕
    駛汽車自應注上述交通安全規則之規定，且依當時天候為晴、路面無障礙、視距
    良好之情況下，亦無不能注意之情事，竟疏未注意，被告顯有過失，是被告所辯
    ，顯不足採信。而告訴人甲○○受有左足踝挫裂傷、乙○○○受有左腓骨骨折等
    之傷害，亦有童綜合醫院及明德醫院診斷書各一份附卷可稽，且被告之過失行為
    與告訴人之受傷間有相當因果關係。從而本案事證明確，被告犯行堪予認定。
二、核被告所為，係犯刑法第二百八十四條第一項前段之過失傷害罪。被告以一過失
    行為，同時致被害人甲○○、乙○○○二人受傷，為想像競合犯，應依刑法第五
    十五條從一重之乙○○○傷害部分處斷。爰審酌被告之過失程度、危害情況、犯
    罪後之態度，量處如主文所示之刑，並諭知易科罰金折算之標準。
據上論斷，應依刑事訴訟法第二百九十九條第一項前段，刑法第二百八十四條第一項
前段、第五十五條、第四十一條第一項前段、罰金罰鍰提高標準條例第一條前段、第
二條，判決如主文。
中      華      民      國      九十二      年    三    月    二十七    日
                                      臺灣臺中地方法院交通法庭
                                          法  官  郭  德  進
右正本證明與原本無異。
如不服本判決，應於判決送達後十日內，向本院提出上訴狀。
                                          書記官
中      華      民      國      九十二      年    三    月    二十七    日
刑法第二百八十四條第一項：
因過失傷害人者，處六月以下有期徒刑、拘役或五百元以下罰金，致重傷者，處一年
以下有期徒刑、拘役或五百元以下罰金。
                                                                        Ａ


司法院資訊處製作；財團法人民間司法改革基金會備份。
